Finding Aid to Archivo Histórico de la Defensa Nacional records, 1706-1857
The Bancroft Library
- Expediente 4561
  - Orden a las Comandancias Generales de los Departamentos de Guerrero, Jalisco, Sinaloa y Sonora, y Principales de Colima y Baja California, para impedir el desembarco de extranjeros armados, en los puertos de su comprensión, Año de 1854; 2 ff. (Reel 92)
- Expediente 4572
  - Partes de los Comandancias Generales de Coahuila, Nuevo León y Tamaulipas, dando cuenta de los conatos de rebelión en la línea del Río Bravo, promovidos por D. José Vicente Miñón, Melchor Ocampo y Juan B. Ceballos (expulsados de la República a Brownsville) en convinación con José María Carvajal, Año de 1854; 102 ff. (Reel 92-93)
- Expediente 4578
  - Orden a la Comandancia General de Jalisco, para investigar la actitud del General José María Yañez, Comandante General en Sinloa, Año de 1854; 2 ff. (Reel 93)
- Expediente 4607
  - Informe de José Pujól, sobre la actuación del Capitán Francisco del Castillo Negrete, con motivo de la invasión filibustera del año de 1853 acaudillada por Antonio María Meléndres, Juan Baudini y William Walker, en la Baja California, Año de 1855; 10 ff. (Reel 93)
- Expediente 4609
  - Envío de impresos subversivos en contra del gobierno del General Antonio López de Santa Anna, recogidos por la comandancia general del Departamento de Querétaro, Año de 1855 (Reel 93)
  - Un ejemplar del titulado: “Venta de Sonora, Yucatán, y la Baja California, por Santa Anna,” impreso en New Orleans, en febrero de 1855; (f. 2) (Reel 93)
  - Manifiesto del General Santos Degollado, en jefe de las fuerzas situadas en el Departamento de Michoacán, a favor del plan de Ayutla, Marzo 11 de 1855; (f. 4). 4 ff. (Reel 93)
- Expediente 4615
  - Depredaciones el el distrito de Bacoachi, Son., por tribus apaches, Año de 1855; 3 ff. (Reel 93)
- Expediente 4616
  - Envío de prisioneros indígenas de Yucatán, a la Baja California, Año de 1855; 1 f. (Reel 93)
- Expediente 4651
  - Partes de la Comandancia General del Estado de Sinaloa, dando cuenta de un movimiento revolucionario desarrollado en la plaza de Culicán, Sin., encabezado por el Capitán Jose Inguanzo y asuntos relacionados, Años de 1855-56; 36 ff. (Reel 93)
- Expediente 4678
  - Acusación en contra del Comandante General de Sonora, con motivo de encubrir un fraude a la hacienda Pública, por los derechos de importación del arribo de embarcaciones extranjeras en el puerto de Guaymas, Año de 1855; 2 ff. (Reel 93)
- Expediente 4687
  - Nombramientos de Comandante General del Estado de Tamaulipas, en favor del General Juan B. Traconis, de Comandante General de Sonora, General Pedro Espejo, de Comandante Militar del Puente Nacional, Ver., Coronel Joaquín Martínez (Reel 93)
  - Parte de la Comandancia General del Estado de Tamaulipas, dando cuenta de las actividades de D. Juan José de la Garza y del Administrador de Correos de Luis Andrade, Año de 1855; 20 ff. (Reel 93)
- Expediente 4703
  - Nombramiento de 2/o. Cabo de la Comandancia General del Departamento de Sonora, en favor del General Pedro Espejo, Año de 1855; 2 ff. (Reel 93)
- Expediente 4704
  - Nombramiento de Comandante Principal de Tulancingo, Hgo., en favor del General José María Díaz Noriega, en relevo del de igual clase D. Benito de la Llata, Año de 1855; 4 ff. (Reel 93)
- Expediente 4709
  - Designaciones en favor de D. Gaspar de los Reyes y D. Jesús Betancourt, para desempeñar las actividades del juzgado especial de Hacienda en el puerto de Mazatlán, Año de 1855; 1 f. (Reel 93)
- Expediente 4710
  - Orden al Teniente Coronel Ramón Parres, Comandante Militar de la plaza de Huichapan, Hgo., para permanecer en la citada Comandancia, Año de 1855; 3 ff. (Reel 93)
- Expediente 4726
  - Ordenes a las Comandancias Generales de los Departamentos de México, Querétaro, Jalisco, Guanajuato, Veracruz, Sonora, Puebla, Yucatán, Michoacán, Guerrero, Tabasco, Chiapas, Oaxaca, Sinaloa, Aguascalientes, Coahuila, San Luis Potosí, Tamaulipas, Zacatecas, y Nuevo León, relativas a presos políticos y desterrados, Años de 1853-1855 (Reel 93)
  - Un ejemplar del periódico oficial “El Organo del Gobierno,” fechado en San Cristóbal, Chis., el 7 de abril de 1855; (f. 118). (Reel 93)
  - Relación de pasaportes expedidos por el Consulado Mexicano en Brownsiville, Tex., a individuos amnistiados, Años de 1854-1855; (f. 418). (Reel 93)
  - Investigación sobre el recibimiento hecho en Saltillo, Coah., por el Lic. José María Aguirre, ex-Ministro durante el Gobierno del General Mariano Arista, al Teniente Coronel Manuel Robles Pezuela, desterrado en la ciudad de Monclova, Coah., por desafecto al Gobierno, Año de 1855; (ff. 511-590, 598-610). 729 ff. (Reel 93)
- Expediente 4727
  - Disposiciones expedidas por el General Santos Degollado, suprimando los monopolios y alcabalas, Jamay, 25 de enro de 1855; (ff. 4 y 5). (Reel 93)
  - Designación del General Adrián Woll, como jefe de las operaciones en el Departamento de Michoacán, Año de 1855 (Reel 93)
  - Estado de armamento y parque, existente en el Almacén de la Comandancia General del Departemento de México, Año de 1855 (Reel 93)
  - Asuntos diversos de las Comandancias Generales de Sonora, Sinaloa, Jalisco, Michoacán, Aguascalientes, San Luis Potosí y Querétaro, Año de 1855; 117 ff. (Reel 93)
- Expediente 4728
  - Partes de las Comandancias Generales del Departamento de Sonora, y territorio de la Baja California, dando cuenta del desembarco de filibusteros en el Cabo de San Lucas, y medios para su defensa, Año de 1855; 10 ff. (Reel 93)
- Expediente 4729
  - Parte de la Capitanía del puerto de Guaymas, Son., relativos al desembarco de filibusteros en la isla de La Tortuga, próxima al presidio de Santo Tomás, B.C., Año de 1855; 2 ff. (Reel 93)
- Expediente 4733
  - Parte del General Adrián Woll, Comandante General del Departamento de Tamaulipas, dando cuenta de las actividades políticas de José María Carvajalk Melchor Ocampo, José María Mata, y Ponciano Arriaga, en las poblaciones de New Orleans, Borwnsville y Davis, Tex, Año de 1855; 2 ff. (Reel 93)
- Expediente 4734
  - Movimiento de fuerzas de la Comandancia Principal de la Baja California, con motivo de la expedición filibustera encabezada por William Walker, año de 1855 (Reel 93)
  - Relación dw la artillería y estados de fuerza, armamento y vestuario, Año de 1855; 7 ff. (Reel 93)
- Expediente 4757
  - Decreto de D. Fernando Nicolás Maldonado, Governador del Estado de Chiapas, adoptando el plan de Ayutla, 1 de octubre de 1855; IMPRESO. (Reel 93)
  - Relación de la artillería y municiones de la Compañía de Artillería de la Baja California, Año de 1855; 3 ff. (Reel 93)
- Expediente 4758
  - Entrega del mando Político y militar del Departamento de Sonora, al General Pedro Espejo, por parte del de igual grado Domingo Ramírez de Arellano, Año de 1855; 1 f. (Reel 93)
- Expediente 4762
  - Ordenes para que el Teniente Coronel Ignacio Larrañaga, entregue el mando del Batallón de Sinaloa, al Comandante Mariano Aguirre, 2 ff. (Reel 93)
- Expediente 4799
  - Marchas del Batallón Activo de California, y Regimiento de Lanceros de la Guardia, con destino a la plaza de Iguala, Gro, Año de 1855; 9 ff. (Reel 93)
- Expediente 4839
  - Parte de la Comandancia General del Departamento de Sonora, desmintiendo los conatos de rebelión de los indios yaquis, Año de 1855; 3 ff. (Reel 93)
- Expediente 4840
  - Partes de las Comandancias Generales de Nuevo León y Coahuila, dando cuenta de la sublevación de los Generales Juan Zuazua y Santiago Vidaurri, en la plaza de Lampazos, N.L., de acuerdo con José María Carvajal (Reel 93)
  - Proclama del General Santiago Vidaurri, a las tropas de su mando, incitándolos para apoyar el movimiento, Año de 1855; IMPRESO. (f. 9). 9 ff. (Reel 93)
- Expediente 4842
  - Nombramiento de Comandante General del Departamento de Sinaloa, en favor del Coronel Pedro Valdés (Reel 93)
  - Documentación relativa a la adhesión de la Comandancia General de Sinaloa, al plan de Ayutla, (f. 2). (Reel 93)
  - Parte de la Comandancia General del Departmento de Jalisco, dando cuenta de un movimiento rebelde en la villa de San Juan (Reel 93)
  - Averiguación en contra del General Miguel Blanco, por la conducta observada durante su gobierno en la Comandancia General de Sinaloa, Año de 1855; 39 ff. (Reel 93)
- Expediente 4870
  - Actas de adhesión de las autoridades militares y civiles de los Departamentos de Veracruz, Michoacán, Chiapas, Tabasco, Tamaulipas, Campeche, Durango, Yucatán, Sonora, Guerrero, Oaxaca, Puebla, Jalisco, Aguascalientes, y territorios de la Isla del Carmen y Baja California, al plan de Ayutla formulado el l de marzo de 1854, Año de 1855; 141 ff. (Reel 93)
- Expediente 4892
  - Designación de Comandantes Generales de los Departamentos Generales de Sinaloa, Oaxaca, Querétaro y Michoacán, a favor del Coronel Pedro Valdés, General José María García, General Ramón Hernández y General Pánfilo Galindo, respectivamente y al Coronel Antonio Moreno, para la Principal de Tulancingo, Año de 1855; 29 ff. (Reel 93)
- Expediente 4937
  - Oficio de don Manuel María Gándara, Gobernador del Departamento de Sonora, dando cuenta al General Ignacio Comonfort, de la situación política del mismo, Ures, 13 de octubre de 1855; 2 ff. (Reel 93)
- Expediente 4945
  - Partes de novedades de las Comandancias Generales de Durango, Aguascalientes, Chiapas, Querétaro, y territorios de Tlaxcala, Tehuantepec, Baja California, Isla del Carmen y Sierra Gorda, Año de 1855; 13 ff. (Reel 93)
- Expediente 4955
  - Designación de Comandante General del Estado de Sinaloa, a favor del Coronel Pedro Valdés, Año de 1855; 3 ff. (Reel 93)
- Expediente 4956
  - Designación de Comandante General del Estado de Sonora, a favor del General José María Yañez, Año de 1855; 2 ff. (Reel 93)
- Expediente 4965
  - Ordenes a la Comandancia General de Sinaloa, para impedir a la introducción de efectos procedentes del puerto de Guaymas, y vigilar las actividades de D. Antonio de Haro y Tamariz, Año de 1855 (Reel 93)
  - Informe del Coronel Manuel María Gándara, Gobernador del Estado de Sonora, relativo a la situación política y militar con motivo de su adhesión al plan de Ayutla, Año de 1855; (ff. 5-10). 10 ff. (Reel 93)
- Expediente 4969
  - Partes de las Comandancias Generales de los Departamentso de Guanajuato, Yucatán, San Luis Potosí, Tamalipas, Querétaro, Guerrero, Zacatecas, México, Nuevo León, Sonora, Veracruz, Durango, Coahuila, Puebla, Tabasco, Chiapas, Michoacán y territorios de la Sierra Gorda, isla del Carmen, Tehuantepec y Colima, dando cuenta del movimiento de fuerzas y operaciones desarrolladas con motivo del pronunciamiento a favor del plan de Ayutla, Año de 1855 (Reel 93)
  - Parte del General Valentín Cruz, Comandante General del Departamento de Coahuila, comunicando la junta celebrada en Monterrey, N.L., el mes de junio de 1855, por Melchor Ocampo y Ponciano Arriaga, procedentes de Brownesville, con Santiago Vidaurri, en Jefe de la rebelión en el Departamento de Nuevo León, proponiéndole la formación de un grupo directo revolucionario (f. 165) (Reel 93)
  - Parte y relación del personal del Batallón Activo de Colima, al mando del Coronel Florencio Azpeitia, que concurrió a la acción desarrollada en la hacienda de Tecolapa, Col, el 12 de junio de 1855; (ff. 168-171). 249 ff. (Reel 93)